【裁判字號】    94,訴,973
【裁判日期】    950404
【裁判案由】    違反毒品危害防制條例
【裁判全文】
臺灣新竹地方法院宣示判決筆錄             94年訴字第973號
公  訴  人  臺灣新竹地方法院檢察署檢察官
被      告  乙○○
指定辯護人  本院公設辯護人  甲○○
上列被告因違反毒品危害防制條例一案，經檢察官提起公訴（94
年度毒偵字第995 號），及移送併案審理（94年度毒偵字第1922
號、第2126號、95年度毒偵字第190 號）後，聲請本院改依協商
程序而為判決，於中華民國95年4 月4 日下午3 時10分在本院刑
事第七法庭宣示判決，出席職員如下：
法官起立朗讀判決主文、犯罪事實要旨、處罰條文，及告以上訴
限制、期間並提出上訴狀之法院，且諭知記載其內容：
一、主  文：
    乙○○連續施用第一級毒品，累犯，處有期徒刑拾月，扣案
    的海洛因小包毛重合計肆點柒公克（合計淨重點陸玖公
    克，空包裝重零點玖捌公克，純度百分之拾點玖陸，純
    質淨重壹點貳伍公克）、海洛因陸小包毛重合計玖點壹公克
    ，均沒收銷燬之，另扣案的分裝匙伍支，沒收之；又連續施
    用第二級毒品，累犯，處有期徒刑陸月，扣案的安非他命拾
    玖小包毛重合計拾貳點肆公克、安非他命小包毛重合計
    公克、安非他命壹瓶毛重伍點捌公克，均沒收銷燬之，另扣
    案的吸食器壹組及玻璃球壹個，均沒收之。主刑部分應執行
    有期徒刑壹年月。
二、犯罪事實要旨：
（一）乙○○前曾於民國93年1 月間，因違反毒品危害防制條例
      施用第一級毒品及第二級毒品案件，經本院於93年7 月6
      日，以93年度訴字第167 號刑事判決，分別判處有期徒刑
      6 月及4 月，應執行有期徒刑8 月確定，於94年3 月18日
      易科罰金執行完畢。
（二）乙○○前於91年11月間因施用第二級毒品安非他命，經本
      院於91年11月29日以91年度毒聲字第1049號裁定送觀察、
      勒戒，並於92年3 月9 日入臺灣新竹看守所附設勒戒所實
      施觀察勒戒後，認無繼續施用毒品傾向，於92年3 月31日
      執行完畢出所，並經臺灣新竹地方法院檢察署檢察官（下
      稱檢察官）於92年4 月11日以91年度毒偵字第891 號為不
      起訴處分確定；復於92年10月間因施用第二級毒品案件，
      經本院以92年度毒聲字第782 號裁定送觀察、勒戒（於93
      年3 月16日入勒戒所執行至同年4 月12日因毒品危害防制
      條例修正出所），認有繼續施用毒品之傾向，惟因乙○○
      行為後，毒品危害防制條例已於92年7 月9 日經總統公布
      修正，並於93年1 月9 日生效施行，遂由檢察官於93年4
      月19日逕依修正後毒品危害防制條例第35條、第23條第2
      項規定，以93年度毒偵緝字第19號、93年度毒偵字第63號
      對其施用第一、二級毒品之犯行提起公訴，由本院以93年
      度訴字第167 號刑事判決分別判處有期徒刑6 月、4 月，
      定應執行刑為有期徒刑8 月確定，並於94年3 月18日易科
      罰金執行完畢。
（三）乙○○竟不知警惕，於前開觀察、勒戒處分執行完畢釋放
      後5 年內，又於93年7 月間因施用第一級毒品海洛因及第
      二級毒品安非他命案件，於93年12月31日，經本院以93年
      度訴字第575 號分別判處有期徒刑6 月及4 月，應執行有
      期徒刑9 月，並於94年11月10日易科罰金執行完畢。
（四）乙○○仍不知悔改，又於前開觀察、勒戒處分執行完畢釋
      放後5 年內，復基於施用第一級毒品海洛因的連續犯罪意
      思，自94年4 月初某日起至95年1 月15日晚上某時止，在
      新竹市○○路、經國路不詳的朋友住處內，以將海洛因粉
      末摻入香煙內再點火吸食之方式，約每星期施用1 至2 次
      之頻率，連續施用第一級毒品海洛因多次。另基於施用第
      二級毒品安非他命的連續犯罪意思，於上開時、地內，以
      將安非他命置於玻璃球內，再以火燒烤，吸其煙霧之方式
      ，約每星期施用1 次之頻率，連續施用第二級毒品安非他
      命多次。嗣分別(1)於94年5 月3 日下午4 時10分許，為警
      在其新竹縣竹北市○○路514 巷13號現居處所查獲，並扣
      得第1 級毒品海洛因3 小包毛重合計4.7 公克（合計淨重
      3.69公克，空包裝重0.98公克，純度33.96%，純質淨重1.
      25公克）、第2 級毒品安非他命19小包毛重合計12.4公克
      及安非他命吸食器1 組等物；(2)於94年9 月18日晚上7 時
      50分許，為警在新竹市○○路108 巷2-2 號3 樓查獲；(3)
      於94年11月7 日零時1 分許，為警在新竹縣新豐鄉○○街
      200 巷1 之2 號5 樓5A室查獲；(4)於95年1 月16日零時許
      ，為警在新竹縣新埔鎮寶鎮125 號3 樓查獲，並扣得其所
      有的海洛因6 小包毛重合計9.1 公克、分裝匙5 支、安非
      他命3 小包毛重合計3 公克、安非他命1 瓶毛重5.8 公克
      及玻璃球1 個等物，4 次並均經警採集其尿液送驗結果，
      呈嗎啡陽性、安非他命陽性及甲基安非他命陽性反應，始
      悉上情。
三、處罰條文：
    毒品危害防制條例第10條第1 項、第2 項、第18條第1 項前
    段，刑法第11條前段、第56條、第51條第5 款、第47條、第
    38條第1 項第2 款。
四、協商判決除有刑事訴訟法第455 條之4 第1 項第1 款於本訊
    問程序終結前，被告撤銷協商合意或檢察官撤回協商聲請者
    ；第2 款被告協商之意思非出於自由意志者；第4 款被告所
    犯之罪非第455 條之2 第1 項所定得以協商判決者；第6 款
    被告有其他較重之裁判上一罪之犯罪事實者；第7 款法院認
    應諭知免刑或免訴、不受理者情形之一，及違反同條第2 項
    「法院應於協商合意範圍內為判決；法院為協商判決所科之
    刑，以宣告緩刑或2 年以下有期徒刑、拘役或罰金為限」之
    規定者外，檢察官與被告均不得上訴。
五、如有前項得上訴之情形，得自收受宣示判決筆錄送達之日起
    10日內，向本院提出上訴書狀，上訴於第二審法院。
中    華    民    國    95    年    4     月    4     日
                  刑事第四庭      書  記  官  鄧雪怡
                                  審判長法官  馮俊郎
以上正本證明與原本無異。
中    華    民    國    95    年    4     月    10    日
                                  書  記  官  鄧雪怡
附錄本案處罰實體法條全文：
毒品危害防制條例第10條第1 項、第2 項：
施用第一級毒品者，處6 月以上5 年以下有期徒刑。
施用第二級毒品者，處3 年以下有期徒刑。


司法院資訊處製作；財團法人民間司法改革基金會備份。
